【裁判字號】    97,財管,81
【裁判日期】    970819
【裁判案由】    指定遺產管理人
【裁判全文】
臺灣高雄地方法院民事裁定              97年度財管字第81號
聲  請  人  臺灣高雄地方法院檢察署檢察官余彬誠
訴訟代理人  曾志暐（臺灣高雄地方法院檢察署檢察事務官）
上聲請人聲請指定被繼承人甲○○之遺產管理人事件，本院裁定
如下：
    主      文
聲請駁回。
程序費用新臺幣壹仟元由聲請人負擔。
    理      由
一、按繼承開始時，繼承人之有無不明者，由親屬會議於一個月
    內選定遺產管理人，並將繼承開始及選定遺產管理人之事由
    ，向法院報明；無親屬會議或親屬會議未於前條所定期限內
    選定遺產管理人者，利害關係人或檢察官，得聲請法院選任
    遺產管理人，並由法院依前項規定為公示催告，民法第1177
    條、第1178條第2項分別定有明文。
二、本件聲請意旨略以：被繼承人甲○○（男，民國○○年○ 月○○
    日生，身分證統一編號：Ｚ000000000號，生前住高雄縣鳳山
    市○○街145巷2之2號），業於97年2 月7 日死亡，因其繼
    承人有無不明，且亦無親會議可未於1 個月內選定遺產管理
    人，爰依法聲請選定被繼承人之遺產管理人，以利處理遺產
    事宜等語。
三、經查，聲請人主張之前揭事實，固據其提出高雄縣政府97年
    2 月21日府社工字第0970043896號函、死亡證明書、戶籍謄
    本、稅務電子閘門所得調件明細表、地籍資料查詢等資料為
    證。惟查，被繼承人甲○○尚有另1 名大陸籍子女林阿連為
    第一順位繼承人，其於97年8 月7 日具狀向本院表明其為繼
    承人，聲請調閱本件卷宗，是被繼承人甲○○尚有繼承人等
    情，足堪認定，此有林阿連提出經海基會驗證之公證書資料
    影本、死亡證明書影本、大陸地區身分證影本及產權證明影
    本、民事聲請閱卷陳報狀等附卷可查。從而，本件被繼承人
    甲○○於死亡後，經查明尚有第一順位繼承人林阿連存在，
    是本件並無繼承人有無不明之情況，即無依上開民法1117
    條規定聲請法院選定遺產管理人之必要，是聲請人聲請本院
    選定遺產管理人，尚有未合，其聲請應予駁回。
四、末按依法應由關係人（包括聲請人、相對人及其他利害關係
    人）負擔費用者，法院裁定命關係人負擔時，應一併確定其
    數額，非訟事件法第24條第1 項所明定。經核本件聲請事件
    ，應徵之程序費用為新臺幣1,000 元，依現行非訟事件法第
    21條第1 項規定，應由聲請人負擔，爰依上開規定併予確定
    如主文所示，附此敘明。
五、依非訟事件法第21條第1 項、第24條第1 項，裁定如主文。
中    華    民    國    97    年    8     月    19    日
                  家事法庭法  官    吳文婷
正本係照原本作成。
如對本裁定抗告須於裁定送達後10日內向本院提出抗告狀。
中    華    民    國    97    年    8     月    20    日
                          書記官    黃進遠


司法院資訊處製作；財團法人民間司法改革基金會備份。
